臺灣高等法院高雄分院刑事判決　　　　 93年度上易字第671號
　　上　訴　人
　　即　被　告　甲○○
　　選任辯護人　邱佩芳律師
　　　　　　　　賴玉山律師
　　　　　　　　楊瀚濤律師
上列上訴人因竊盜案件，不服臺灣屏東地方法院93年度易字第42
0 號中華民國93年10月29日第一審判決（起訴案號：臺灣屏東地
方法院檢察署93年度偵字第2440號），提起上訴，本院判決如下
：
    主  文
上訴駁回。
    事  實
一、甲○○有傷害及竊盜等前科，其所犯竊盜前科，於民國（下
    同）89年間經本院於90年4 月11日判處有期徒刑10月確定，
    甫於91年3 月25日縮刑期滿執行完畢。竟仍不知悔改，復基
    於意圖為自己不法所有之概括犯意，或獨自1 人，或與鄭慶
    法（由原審法院另案審理中）共同為下列竊盜行為：
（一）甲○○夥同鄭慶法於93年3 月14日20時許，各自騎乘機車
      前往丙○○所有坐落屏東縣林邊鄉○○路48號興建中之鐵
      皮屋，趁無人注意之際，徒手竊取該鐵皮屋之鋁門窗共計
      8 塊，約價值新台幣（下同）3,600 元，得手後放在渠等
      所各騎乘機車之腳踏板處欲載走之際，適為承攬興建該鐵
      皮屋之林文德前來巡視工地所發現，甲○○見狀立即將機
      車上鋁門窗推下車，並欲騎車離開現場，但為林文德拉倒
      在地，鄭慶法隨即騎乘車號VVK-695 號輕型機車載運鋁門
      窗衝出，林文德遂先將鄭慶法制伏在地，甲○○則乘隙騎
      乘機車逃逸無蹤。
（二）甲○○復於93年3 月23日凌晨某時，在屏東縣新埤鄉○○
      段367 地號之鐵皮屋，利用無人看守之機會，徒手竊取乙○○所有該鐵皮屋之鋁門窗兩組（價值3,600 元，起訴書
      誤載為1,800 元），得手後，將之藏匿於屏東縣新埤鄉○○路及新中路46巷口旁隱密草叢中，嗣於同年4 月2 日上
      午11時30分許，攜帶螺絲起子1 把、剪刀2 把及帆布袋2
      只，在該處草叢拆卸鋁門窗組時，為警當場查獲。
二、案經屏東縣警察局東港分局及屏東縣警察局枋寮分局報告臺
    灣屏東地方法院檢察署檢察官偵查起訴。
    理  由
一、訊據上訴人即被告甲○○（下稱被告）矢口否認上揭犯行，
    辯稱：鄭慶法曾向我母親恐嚇要錢，如果沒有拿到錢要誣賴
    我竊盜，因為我有欠鄭慶法的錢未還，鄭慶法才說有去偷鋁
    門窗。我也沒有偷鋁門窗，我因為機車騎到那裡剛好壞掉，
    到裡面去小便，當時有1 個人在看我的機車，我以為他要偷
    我的機車，我就趕快衝出來云云。惟查：
（一）按被告以外之人於偵查中向檢察官所為之陳述，除顯有不
      可信之情形外，得為證據，刑事訴訟法第159 條之1 第2
      項定有明文；又按被告以外之人於檢察事務官、司法警察
      官或司法警察調查中所為之陳述，與審判中不符時，其先
      前之陳述具有較可信之特別情況，且為證明犯罪所必要者
      ，得為證據，同法第159 條之2 亦有明文規定。經查，證
      人林文德、乙○○、蔡振茂等人於偵查中具結後所為陳述
      ，並無顯不可信之情況，其等於偵查中所為下列陳述自有
      證據能力；又查，證人鄭慶法於警詢時未與被告同庭陳述
      ，未受人情壓力，並未受外界干擾，且距案發時間較近，
      其於警詢所為下列陳述，雖與審判中不符，但其於警詢時
      具有較可信之特別情況，自有證據能力。
（二）上揭事實一之（一）部分，業據被害人丙○○於原審以證
      人身分具結後證述綦詳，並經目擊證人林文德於偵查中具
      結後證述：該處是我承攬的工地，我當時去巡視工地，發
      現裡面好像有人，我打電話給主人，我則躲在旁邊，後來
      發現有2 個人將鋁門窗裝在車上，並騎機車出來，當時在
      庭上的甲○○先騎出來，但我只有將他抓倒，沒有抓到他
      ，後來我就上前抓到鄭慶法。甲○○第1 個出來，我看見
      他將車上裝滿的東西先倒掉，騎空車出來被我抓倒在地，
      鄭慶法隨後衝出來，但他載了滿滿的鋁條，我1 人只能抓
      1 人，所以我才抓有載東西的鄭慶法，甲○○則無法抓住
      等語（見93年度偵字第1856號卷第68頁至第69頁），及於
      原審審理時具結後證述：晚上8 點左右我去看工地，有兩
      個人在我的工地裡面，第1 個人就是甲○○，我先打電話
      給丙○○，甲○○載整捆的鋁門窗，看到我就馬上將所載
      的鋁門窗推倒在地上，空車衝出來後我將他抓下來，他在
      地上滾了1 圈，我又看到第2 個也是載整捆的鋁門窗衝出
      來，我就放掉甲○○去抓第2 個，第2 個被我抓到。我當
      時與甲○○面對面，因為都林邊人，所以我本來就認識甲○○，我可以確定就是甲○○等語（見原審卷第56頁至第
      59 頁）甚 詳，核與同案被告鄭慶法分別於警訊及偵查中
      供述：黑仔就是甲○○，我在警察局所說都是實在。因為
      甲○○他是我表弟，我與甲○○各自騎乘機車共同竊取丙○○所有之鋁門窗，甲○○先看到有人來即馬上逃，而我
      機車因為倒地所以未逃走，甲○○先把機車上的東西丟掉
      等節（見東警分刑字第09300014559 號卷第3 之1 頁反面
      、93 年 度偵字第1856號卷第40頁）相吻合，雖證人鄭慶
      法於原審審理時翻異前詞改證稱：因甲○○欠我錢不還所
      以才說他共同竊取丙○○的鋁門窗云云（見原審審理卷第
      99頁），顯係迴護之詞，不足採信。被告之母親即證人鄭
      桂琇於原審審理時雖亦證述：鄭慶法晚上打電話給我說他
      要跑路，要我給他6 萬元，不然就要我去汽車旅館陪他睡
      覺，否則要咬甲○○共同竊盜云云（見原審卷第25頁、第
      62 頁）， 惟此已據證人鄭慶法於原審審理時堅決否認，
      並證稱：鄭桂琇是我媽媽的妹妹，是我阿姨，我不可能跟
      她說如果不拿錢給我就必須陪我睡覺，她如果這樣說我要
      告她，並要求當庭對質。鄭桂琇曾經跟我母親說要我把罪
      擔下來，要給我錢，我母親不答應，我自己也不願意，後
      來鄭桂琇曾到看守所來看我，給我3,000 元。我母親事後
      告訴我，甲○○與鄭桂琇經常到我家來找我，說如果我不
      把罪擔下來，就要說我將毒品賣給甲○○，而且要說我對
      鄭桂琇有不法的行為等語（見原審卷第103 頁至第107 頁
      ）甚詳，而證人鄭桂琇知悉證人鄭慶法上述辯詞後，自知
      理虧不敢與證人鄭慶法對質而僅泛稱：鄭慶法說沒有就好
      了云云（見原審卷第108 頁）以觀，足見證人鄭桂琇前述
      證詞，顯係迴護被告之詞，殊無可信。此外，並有竊盜現
      場照片4 張、贓物保領收據及車籍作業系統－查詢認可資
      料表各1 紙附卷可佐，此部分事證明確，被告犯行堪以認
      定。至於被告聲請傳喚證人楊玉婷，以證明此部分竊盜案
      發時，被告不在竊盜現場云云，惟查，證人丙○○於案發
      前已認識被告，即不致誤認被告，又屬目擊證人，且證言
      已甚明確，自無再傳訊證人楊玉婷之必要。
（三）上揭事實一之（二）之部分，業據被害人乙○○於原審以
      證人身分具結後證述：警察所查獲的鋁門窗，其中兩組鋁
      門窗是在我泡茶桌子的旁邊，其中1 組的鋁合金片有刻1
      字「葉」字，我在93年3 月23日早上，發現我豬寮內鐵皮
      屋1 、2 樓的鋁門窗被偷等節（原審卷第47頁至第52頁）
      綦詳，又依查獲員警即證人蔡振茂於偵查中具結後證稱：
      我經過該處時，發現有1 部機車停車在該處，我直覺該部
      機車可能是失竊機車，就打電話回去所內查詢，正在查詢
      中看到被告從樹下站起來，左手拿著拆下的鋁門窗，右手
      拿2 支剪刀及螺絲起子，被告見到我就將拆下的鋁門窗丟
      下，並手拿工具跑出來，跑到停機車的地方想要逃跑，我
      就上前盤查請被告配合，我問被告在做何事，但被告一下
      說他是在小便，但找不到小便痕跡，又說他在大便，也找
      不到大便痕跡，並在該處發現拆下的鋁門窗。被告當時告
      訴我說他在裡面只有1 分鐘，但我查詢車牌確定是否失竊
      車輛，就要10分鐘以上，且我當時還在找被告的人，被告
      所說的不可採信。被告被發現的地方距離被害人被竊盜的
      地方約有200 多公尺左右等情（見93年度偵字第1856卷第
      16 頁）以 觀，及參酌被告所拆卸鋁門窗之現場（有前揭
      相片附於枋警刑字第0930000772號卷第9 、10頁可參），
      係一處四周雜木叢生，樹上有藤蔓攀爬覆蓋類似洞穴之隱
      密處所，可供隱藏物品，且被告為證人蔡振茂查獲當時正
      持螺絲起子及剪刀等器具拆卸鋁門窗，而現場地上遍佈鋁
      門窗拆卸後所留下之紗網、壓條等物，顯然被告在該處拆
      卸鋁門窗為時已久。又該現場對外僅有雜草叢生之小路可
      供行走，一般人鮮少進入，加以被害人乙○○所失竊鋁門
      窗之鐵皮屋位置，與被告事後為警查獲之地點相距僅有二
      百多公尺之距離等情事研判，應可認定被告先將竊自被害
      人乙○○所有前揭鋁門窗藏放於該處，事後再將進行拆卸
      變賣。又證人林萬進、林振加於本院證述情節縱令屬實，
      因均與被告竊盜時間不相衝突，被告亦難執為有利之證據
      。
（四）綜上所述，被告上開所辯應屬卸責之詞，不足採信，其犯
      行堪以認定。
二、核被告所為，均係犯刑法第320 條第1 項之普通竊盜罪。被
    告與同案被告鄭慶法就竊取被害人丙○○所有鋁門窗之犯行
    ，有犯意聯絡及行為分擔，均為共同正犯。又被告先後2 次
    竊盜犯行，時間緊接，犯罪構成要件相同，顯係基於概括之
    犯意反覆為之，應依連續犯之規定論以一罪，並加重其刑。
    被告前因竊盜案件，經本院於90年4 月11日判處有期徒刑10
    月確定，甫於91年3 月25日執行完畢，有臺灣高等法院被告
    全國前案紀錄表附卷為憑，其於有期徒刑執行完畢後，5 年
    內再犯有期徒刑以上之罪，為累犯，依法均應加重其刑。
三、原審以被告竊盜罪證明確，適用刑法第28條、第56條、第32
    0 條第1 項、第41條第1 項前段、第47條，罰金罰鍰提高標
    準條例第1 條前段、第2 條，審酌被告曾犯傷害、竊盜、違
    反毒品危害防制條例等前科，素行不良，竟不思努力賺取生
    活所需，再度連續竊取被害人丙○○、乙○○所有上開鋁門
    窗，侵害他人財產安全及危害社會治安非淺，迄今未與被害
    人達成和解賠償渠等損失，及其犯罪後之態度等一切情狀，
    量處有期徒刑6 月，並諭知易科罰金之折算標準。並以扣案
    之螺絲起子1 把、剪刀2 把及帆布袋2 只，僅被告處理贓物
    之工具，並非違禁物，亦無法證明係供被告犯罪或預備犯罪
    所用之物，不另為沒收之諭知，原審認事用法核無違誤，量
    刑亦稱妥適，被告上訴意旨仍執前詞否認犯罪，而指摘原判
    決不當，為無理由，應予駁回。
據上論斷，應依刑事訴訟法第368 條，判決如主文。
本案經檢察官許月雲到庭執行職務。
中    華    民    國    94    年    4     月    7    日
            刑事第五庭    審判長法  官  曾永宗
                                法  官  陳明富
                                法  官  邱永貴
以上正本證明與原本無異。
不得上訴。
中    華    民    國    94    年    4     月    7    日
　　　　　　　　　　　　　　　　書記官  唐奇燕
附論罪科刑依據之法條：
中華民國刑法第320 條
(普通竊盜罪、竊佔罪)
意圖為自己或第三人不法之所有，而竊取他人之動產者，為竊盜
罪，處5 年以下有期徒刑、拘役或500 元以下罰金。
意圖為自己或第三人不法之利益，而竊佔他人之不動產者，依前
項之規定處斷。
前2項之未遂犯罰之。
